## Allgemeine Information

```{r statsDistinct}
if(!is.null(obsResults)){
  distinctObserver <- obsResults$user.id |> unique()
  distinctSpecies <- obsResults |> 
    filter(taxonRank == 'species' | taxonRank == 'subspecies') |>
    pull(scientificName) |>
    unique()

  statsObserver <- obsResults |> 
    count(user.id) |>
    summarise(
        mean = round(mean(n), 1),
        median = median(n),
    )

} else {
  distinctObserver <- c()
  distinctSpecies <- c()
  statsObserver <- tibble(mean = c(0), median = c(0))
}
```

Insgesamt wurden `r nrow(obsResults)` Beobachtungen von `r length(distinctObserver)` Beobachterinnen und Beobachtern hochgeladen. Das ergibt einen Mittelwert von `r statsObserver$mean[1]` Beobachtungen pro Beobachter bzw. Beobachterin und einen Median von `r statsObserver$median[1]`. Auf Spezies-Ebene wurden `r length(distinctSpecies)` Beobachtungen hochgeladen.

```{r plotUserHistogram}
#| label: fig-histo
#| fig-cap: "Histogramm der Beobachtungen pro Beobachter/in"
if(!is.null(obsResults)){
  obsResults |>
    count(user.id) |>
    ggplot(aes(x = n)) +
    geom_histogram(bins = 30, fill = 'steelblue', color = 'black') +
    labs(
      x = 'Anzahl Beobachtungen',
      y = 'Anzahl Beobachter/innen'
    ) +
    scale_y_continuous(
      breaks = scales::pretty_breaks(),
    ) +
    scale_x_continuous(
      breaks = scales::pretty_breaks(),
    ) +
    theme(
      panel.grid.major.y = element_line()
    )
} else {
  print('Noch keine Beobachtungen')
}
```

```{r plotUserTime}
#| label: fig-time
#| fig-cap: "In welcher Stunde an welchen Wochentag wie viele Beobachtungen gemacht wurden"
if(!is.null(obsResults)){
  obsResults |> 
    drop_na(time_observed_at) |>
    mutate(
      time_observed_at = lubridate::ymd_hms(time_observed_at, tz = "Europe/Vienna"),
      hour_observed_at = hms::as_hms(time_observed_at),
      weekday_observed_at = lubridate::wday(
        time_observed_at, 
        label = TRUE,
        week_start = 1,
        locale="de_AT"
        )
    ) |>
    select(time_observed_at, weekday_observed_at, hour_observed_at)  |>
    ggplot(aes(x = hour_observed_at, fill = weekday_observed_at)) +
    geom_histogram(binwidth = 60*60, color = 'black') +
    labs(
      x = 'Stunde',
      y = 'Anzahl Beobachtungen',
      fill = 'Wochentag'
    ) +
    scale_y_continuous(
      breaks = scales::pretty_breaks(),
    ) +
    scale_x_time(
      breaks = scales::breaks_width("1 hour"),
      labels = scales::label_time(format = "%H")
    ) +
    theme(
      panel.grid.major.y = element_line()
    ) + 
    facet_wrap(~weekday_observed_at, ncol = 1)
} else {
  print('Noch keine Beobachtungen')
}
```

## Fun Facts
  
```{r funFacts}
if(!is.null(obsResults)){
  isBirder <- obsResults |>
    filter(class=='Aves') |>
    count(user.id, user.name) |>
    slice_max(n = 1, order_by = n, with_ties = FALSE)

  mostDuplicatedObservations <- obsResults |>
    filter(taxonRank == 'species' | taxonRank == 'subspecies') |>
    count(user.id, user.name, scientificName) |>
    slice_max(n = 1, order_by = n, with_ties = FALSE)

  longestName <- obsResults |>
    filter(taxonRank == 'species' | taxonRank == 'subspecies') |>
    mutate(
      nameLength = nchar(scientificName)
    ) |>
    slice_max(n = 1, order_by = nameLength, with_ties = FALSE)
} else {
  isBirder <- tibble(user.id = c(0), user.name = c(0), n = c(0))
  mostDuplicatedObservations <- tibble(user.id = c(0), user.name = c(0), scientificName = c(0), n = c(0))
  longestName <- tibble(scientificName = c(0), nameLength = c(0))
}
```

User (auch bekannt als Birder) `r isBirder$user.name[1]` hat `r isBirder$n[1]` Beobachtungen hochgeladen - mehr als jede/r andere. Besonders liebt der User bzw. die Userin `r mostDuplicatedObservations$user.name[1]` die Art *`r mostDuplicatedObservations$scientificName[1]`*, die er/sie bereits `r mostDuplicatedObservations$n[1]` Mal hochgeladen hat. Das Taxon mit dem längsten Namen ist *`r longestName$scientificName[1]`*, das `r longestName$nameLength[1]` Zeichen lang ist.

## Diversität Indexes

```{r shannonDiversity}
if(!is.null(obsResults)){
  shannonDiversity <- obsResults |>
    filter(class == "Insecta") |>
    filter(taxonRank == 'species' | taxonRank == 'subspecies') |>
    add_count(class, name = 'N') |>
    count(scientificName, N) |> 
    mutate(
      relFreq = n / sum(N),
      logRelFreq = log(relFreq)
    ) |> 
    summarise(
      shannonDiversity = -sum(relFreq * logRelFreq),
      speciesRichness = first(N)
    )
} else {
  shannonDiversity <- tibble(shannonDiversity = c(0), speciesRichness = c(0))
}
```

Die Biodiversität in einem Ökosystem kann durch verschiedene Indizes in der Ökologie gemessen werden, einer davon ist der Shannon-Index *H`* (Shannon-Weaver-Index). Dieser Index misst die Diversität von Arten in einem Ökosystem und liegt zwischen 0 und 1. Je höher der Index, desto größer ist die Diversität bzw. je geringer die Chance, noch einmal die gleiche Art zu entdecken.

In unserem Datensatz können wir den Shannon-Index *H`* für die Ordnung Insecta berechnen: `r round(shannonDiversity$shannonDiversity[1], 2)`. Die Anzahl der Arten in dieser Ordnung beträgt `r shannonDiversity$speciesRichness[1]`. 

Zusätzlich können wir mit diesen Kennzahlen den Evenness-Index berechnen, der in unserem Fall `r round(shannonDiversity$shannonDiversity[1] / log(shannonDiversity$speciesRichness[1]), 2)` ist.

## Top 10 Beobachter/innen

In dieser Liste werden auch doppelte Beobachtungen gezählt, jedoch sollte dies nicht als Tipp betrachtet werden, um an erster Stelle zu stehen.

```{r tableTopObserver}
#| label: tbl-topObserver
#| tbl-cap: Beobachter/innen mit den meisten Uploads geordnet nach Anzahl der Beobachtungen.
#| tbl-colwidths: [10,60]

if(!is.null(obsResults)){
  obsResults |> 
    count(user.id, user.name) |>
    slice_max(n = 10, order_by = n) |>
    select('Beob. [#]' = n, 'User' = user.name) |>
    datatable(rownames = FALSE)
} else {
  print('Noch keine Beobachtungen')
}
```
## Top 10 Taxa (Spezies-Ebene)

In dieser Liste sind die am häufigsten beobachteten Taxa auf Spezies-Ebene aufgeführt, die bereits identifiziert wurden. Es ist jedoch nicht erforderlich, dass diese von einer zweiten Person bestätigt wurden, um den Forschungsstandard (Research-Grade) zu erreichen.

```{r tableTopTaxa}
#| label: tbl-topTaxa
#| tbl-cap: Häufigsten Taxa mit Research-Grade auf Spezies-Ebene geordnet nach Anzahl der Beobachtungen.
if(!is.null(obsResults)){
  obsResults |> 
    filter(taxonRank == 'species' | taxonRank == 'subspecies') |>
    count(scientificName, vernacularName) |> 
    slice_max(n = 10, order_by = n) |>
    select('Beob. [#]' = n, 'Wiss. Name' = scientificName, 'Umgangspr. Name' = vernacularName) |>
    datatable(rownames = FALSE)
} else {
  print('Noch keine Beobachtungen')
}
```

## Unique Taxa mit Research-Grade

Besonders erfreulich sind natürlich immer einzigartige Funde, die nur von einer Person in der Challenge hochgeladen wurden. In dieser Liste müssen jedoch alle Spezies von einer zweiten Person bestätigt werden, um den Forschungsstandard (Research-Grade) zu erreichen.

```{r tableUniqueTaxa}
#| label: tbl-uniqueTaxa
#| tbl-cap: Einmalige Taxa mit Research-Grade auf Spezies-Ebene inklusive Angabe des Users.
if(!is.null(obsResults)){
  obsResults |> 
    filter((taxonRank == 'species' | taxonRank == 'subspecies') & quality_grade == 'research') |>
    add_count(scientificName, vernacularName) |> 
    filter(n == 1) |> 
    select('Wiss. Name' = scientificName, 'Umgangspr. Name' = vernacularName,  'User' = user.name) |>
    datatable(rownames = FALSE)
} else {
  print('Noch keine Beobachtungen')
}
```

## Beobachtungs Qualität

iNaturalist unterteilt die Beobachtungsqualität in drei Kategorien. Die Kategorie "causal" umfasst Beobachtungen, bei denen mindestens eines der folgenden Elemente fehlt: das Datum der Beobachtung, der Beobachtungsort oder ein Foto (oder Tonaufnahme). Die Kategorie "needs_id" wird angezeigt, bis mindestens zwei Personen eine Spezies für diesen Upload einstimmig bestimmt haben, ohne Widerspruch. Die letzte und wertvollste Kategorie ist "research", die bestätigte Beobachtungen auf Spezies-Ebene umfasst.

```{r plotQuality}
#| label: fig-Quality
#| fig-cap: "Verteilung der Beobachtungsqualität auf iNaturalist"
if(!is.null(obsResults)){
  obsResults |> 
    count(quality_grade) |> 
    arrange(desc(n)) |>
    mutate(
      np = n / nrow(obsResults),
      quality_grade = forcats::fct_reorder(quality_grade, np, .desc = TRUE)
    ) |> 
    ggplot() +
      aes(x = quality_grade, y = np, fill = quality_grade) +
      geom_bar(position = 'dodge', stat='identity', show.legend = FALSE) +
      geom_text(aes(label=paste("n =", n)), position=position_dodge(width=0.9), hjust=-0.25) +
      labs(
        y = "Beobachtungen Qualität [%]",
        x = ""
      ) +
      scale_y_continuous(
        labels = scales::percent_format(),
        limits = c(0, 1)
      ) +
      coord_flip(clip="off") +
      theme(
        panel.grid.major.x = element_line()
      )
} else {
  print('Noch keine Beobachtungen')
}
```

## Beobachtungen Phylum

```{r plotPhylum}
#| label: fig-Phylum
#| fig-cap: Relative und absolute Anzahl der Beobachtungen pro Phylum
if(!is.null(obsResults)){
  obsResults |> 
    count(phylum) |> 
    drop_na(phylum) |> 
    arrange(desc(n)) |>
    mutate(
      np = n / nrow(obsResults),
      phylum = forcats::fct_reorder(phylum, np, .desc = TRUE)
    ) |> 
    ggplot() +
      aes(x = phylum, y = np, fill = np) +
      geom_bar(position = 'dodge', stat='identity', show.legend = FALSE) +
      geom_text(aes(label=paste("n =", n)), position=position_dodge(width=0.9), hjust=-0.25) +
      labs(
        y = "Beobachtungen Phyla [%]",
        x = ""
      ) +
      scale_fill_viridis_c(
        option = "turbo",
      ) +
      scale_y_continuous(
        labels = scales::percent_format(),
        limits = c(0, 1)
      ) +
      coord_flip(clip="off") +
      theme(
        panel.grid.major.x = element_line()
      )
} else {
  print('Noch keine Beobachtungen')
}
```

## Insecta - Ordnungen

```{r plotInsecta}
#| label: fig-Insecta
#| fig-cap: Ordnungen innerhalb der Klasse Insecta und deren relative und absolute Anzahl an Beobachtungen.
if(!is.null(obsResults)){
  obsInsecta <- obsResults |> 
    filter(class == "Insecta") |>
    drop_na(order)

  obsInsecta |>
    count(order) |>
    mutate(
        p = n / nrow(obsInsecta),
        order = forcats::fct_reorder(order, p, .desc = TRUE)
    ) |>
    ggplot(aes(y = order, x = p, label = n, fill = p)) +
    geom_col(show.legend = FALSE) +
    geom_text(nudge_x = 0.01, check_overlap = TRUE) +
    scale_x_continuous(
        breaks = scales::pretty_breaks(),
        labels = scales::label_percent()
    ) +
    scale_fill_viridis_c(
      option = "turbo",
    ) +
    labs(
        y = "Insecta - Ordnung",
        x = glue("Beobachtungen (# = {nrow(obsInsecta)}) [%]")
    ) +
    theme(
        panel.grid.major.x = element_line()
    )
} else {
  print('Noch keine Beobachtungen')
}
``` 

## Beobachtungen mit Konflikt Bestimmungen

```{r tableConflict}
#| label: tbl-Conflict
#| tbl-cap: Beobachtungen wo User unterschiedlicher Meinung zum beobachteten Taxon sind.
if(!is.null(obsResults)){
  obsResults |> 
    filter(num_identification_disagreements > 0) |> 
    select(uri, "User" = user.name, "Taxa" = scientificName) |>
    datatable(rownames = FALSE)
} else {
  print('Noch keine Beobachtungen')
}
```

## Rote Liste

*Anmerkung: Keine Ahnung wie aktuell meine Rote Liste ist.*

```{r tableCheckList}
#| label: tbl-CheckList
#| tbl-cap: Beobachtungen die zumindest in einem EU Land auf der Roten Liste stehen inklusive Anzahl der Beobachtungen.
if(!is.null(obsResults)){
  checkList |> 
    right_join(obsResults, by = c("scientific_name" = "scientificName")) |>
    drop_na(annex_II) |>
    add_count(scientific_name) |> 
    count(scientific_name, vernacularName, annex_II_priority, annex_II, annex_IV) |> 
    arrange(scientific_name) |> 
    select("Wiss. Name" = scientific_name, "Umgangspr. Name" = vernacularName, annex_II_priority, annex_II, annex_IV, "Beob. (#)" = n) |>
    datatable(rownames = FALSE)
} else {
  print('Noch keine Beobachtungen')
}
```
```{r tableBirdsList}
#| label: tbl-BirdsList
#| tbl-cap: Vogel Beobachtungen die zumindest in einem EU Land auf der Roten Liste AnnexI stehen inklusive Anzahl der Beobachtungen.
if(!is.null(obsResults)){
  birdsList |> 
    right_join(obsResults, by = c("scientific_name" = "scientificName")) |>
    drop_na(AnnexI) |>
    arrange(scientific_name) |> 
    count(scientific_name, vernacularName, AnnexI) |> 
    select("Wiss. Name" = scientific_name, "Umgangspr. Name" = vernacularName, AnnexI, "Beob. (#)" = n) |>
    datatable(rownames = FALSE)
} else {
  print('Noch keine Beobachtungen')
}
```
